【裁判字號】    98,交訴,62
【裁判日期】    980521
【裁判案由】    公共危險等
【裁判全文】
臺灣板橋地方法院刑事判決              98年度交訴字第62號
公  訴  人  臺灣板橋地方法院檢察署檢察官
被      告  丙○○
                      號
上列被告因公共危險等案件，經檢察官提起公訴（98年度偵字第
6960號），被告於準備程序中就被訴事實為有罪之陳述，經告知
被告簡式審判程序之旨，並聽取當事人之意見後，本院合議庭裁
定由受命法官獨任進行簡式審判程序，判決如下：
    主  文
楊清松因過失傷害人致重傷，處有期徒刑伍月；又駕駛動力交通
工具肇事，致人傷害而逃逸，累犯，處有期徒刑捌月。應執行有
期徒刑拾壹月。
    事  實
一、丙○○前因違反廢棄物清理法案件，經臺灣苗栗地方法院以
    94年度訴字第273 號判處有期徒刑6 月確定，於民國95年12
    月26日易科罰金執行完畢。其於98年2 月8 日晚間9 時50分
    許，駕駛其所有之車號6A-7359 號自用小客車，沿臺北縣板
    橋市○○路○ 段往信義路方向行駛，行經臺北縣板橋市○○
    路○ 段109 號前，本應注意車前狀況，並隨時採取必要之安
    全措施，以防止危險之發生，而依當時天候晴、夜間有照明
    ，且柏油路面乾燥，無缺陷，無障礙物，視距良好，並無不
    能注意之情事，竟疏未注意車前狀況，自後撞擊右前方由甲
    ○○所騎乘並搭載其子黃姓男童﹙88年11月生，真實姓名年
    籍資料詳卷﹚之腳踏車，致甲○○受有頸椎第6 、7 節間骨
    折性半脫位合併頸神經根及脊髓病變、第9 節胸椎爆裂性骨
    折、左側第4 肋骨及右側腸骨骨折、腹部挫傷、多處外傷腦
    內出血合併額部多處撕裂傷（共13公分）之傷害；黃姓男童
    受有左腳踝擦傷、頭部外傷併頭皮下血腫之傷害。事故發生
    後，楊清松下車察看，已明知其駕駛動力交通工具肇事，致
    甲○○及黃姓男童受傷，竟基於肇事逃逸之犯意，未留下任
    何聯絡資料，亦未對甲○○、黃姓男童施以必要之救護措施
    ，即駕車逃離現場，嗣為警循線查獲，始查悉上情。甲○○
    因車禍受有上開傷害，經治療後，仍有頭痛及背痛，行走緩
    慢，有複視，對於健康有重大影響且難以治療，屬於健康上
    難治之重傷害。
二、案經甲○○之夫、黃姓男童之父乙○○訴由臺北縣政府警察
    局板橋分局移送臺灣板橋地方法院檢察署檢察官偵查起訴。
    理  由
一、上揭犯罪事實，迭據被告楊清松於警詢、偵查及本院審理中
    坦承不諱，復有道路交通事故現場草圖、道路交通事故現場
    圖、道路交通事故調查報告表(一)、(二)、臺北縣政府警察局板
    橋分局偵查隊調查訪問表、臺北縣政府警察局舉發違反道路
    交通管理事件通知單各1 份及事故現場及車損照片12幀等件
    在卷可稽。按車輛行駛時，駕駛人應注意車前狀況，並隨時
    採取必要之安全措施，道路交通安全規則第94條第3 項定有
    明文；被告駕駛車輛行經本件事故發生地點，依上開規定本
    負有注意之義務。且案發當時天候晴，夜間有照明，柏油路
    面乾燥，無缺陷，亦無障礙物，視距良好，有前揭道路交通
    事故調查報告表(一)足佐，是被告當時亦無不能注意之情事，
    其竟疏未注意車前狀況及採取必要之安全措施，致撞擊被害
    人甲○○所騎乘搭載被害人黃姓男童之腳踏車，其對車禍之
    發生自有過失。而被害人黃姓男童因本件交通事故，受有左
    腳踝擦傷、頭部外傷併頭皮下血腫之傷害；被害人甲○○則
    因之受有頸椎第6 、7 節間骨折性半脫位合併頸神經根及脊
    髓病變、第9 節胸椎爆裂性骨折、左側第4 肋骨及右側腸骨
    骨折、腹部挫傷、多處外傷腦內出血合併額部多處撕裂傷（
    共13公分）等傷害之事實，亦有亞東紀念醫院98年2 月11日
    、98年2 月12日診斷證明書各1 份附卷足參。又被害人甲○
    ○經治療後，仍有頭痛及背痛，行走緩慢，有複視，屬於重
    大傷病且難以治療等情，有亞東紀念醫院98年5 月5 日亞歷
    字第0986410286號函及全民健康保險重大傷病核定審查通知
    書1 份在卷為據，足認被害人甲○○因本次車禍所受傷害對
    於健康有重大影響且難以治療，已達重傷程度，應無疑義。
    被告之過失行為與甲○○之重傷害、黃姓男童之傷害結果間
    ，顯具有相當因果關係。本件事證明確，被告犯行洵堪認定
    ，應依法論科。
二、核被告所為，係犯刑法第284 條第1 項前段之過失傷害罪（
    被害人黃姓男童部分）、同條項後段之過失傷害人致重傷罪
    （被害人甲○○部分）及同法第185 條之4 之肇事致人受傷
    而逃逸罪。其以一行為致黃姓男童及甲○○受傷，而觸犯上
    開二罪名，為想像競合犯，應從一重之過失傷害人致重傷罪
    處斷。其所犯過失傷害人致重傷罪及肇事逃逸罪間，犯意各
    別，行為互殊，罪名有異，應予分論併罰。再被告有如事實
    欄所示之犯罪科刑執行情形，有臺灣高等法院被告前案紀錄
    表可佐，其於有期徒刑執行完畢後5年內，故意再犯本件有
    期徒刑以上之肇事逃逸罪，為累犯，就肇事逃逸罪部分應依
    刑法第47條第1項之規定加重其刑。爰審酌被告之素行、智
    識程度、犯罪之情節、過失之程度、犯罪後雖知坦認犯行，
    惟其造成被害人之傷害程度非輕，且迄今僅賠償被害人10萬
    元，尚未與告訴人達成民事和解等一切情狀，分別量處如主
    文所示之刑並定其應執行之刑，以資儆懲。
據上論斷，應依刑事訴訟法第273 條之1 第1 項、第299 條第1
項前段，刑法第284 條第1 項、第185 條之4 、第55條、第47條
第1 項、第51條第5 款，刑法施行法第1 條之1 第1 項、第2 項
前段，判決如主文。
本案經檢察官馬中人到庭執行職務。
中    華    民    國    98    年    5     月    21    日
                        交通法庭  法  官  吳佳穎
以上正本證明與原本無異
如不服本判決應於送達後10日內向本院提出上訴狀
                                書記官  黃炎煌
中    華    民    國    98    年    5     月    21    日
附錄本案論罪科刑法條全文：
中華民國刑法第284 條第1 項
因過失傷害人者，處6 月以下有期徒刑、拘役或500 元以下罰金
，致重傷者，處1 年以下有期徒刑、拘役或500元以下罰金。
中華民國刑法第185條之4（肇事遺棄罪）
駕駛動力交通工具肇事，致人死傷而逃逸者，處6 月以上5 年以
下有期徒刑。


司法院資訊處製作；財團法人民間司法改革基金會備份。
